臺灣高等法院刑事判決　　　　　　　　100年度上訴字第836號
上　訴　人　臺灣板橋地方法院檢察署檢察官
上　訴　人
即　被　告　曾鴻欽
指定辯護人　本院公設辯護人　郭書益
上　訴　人
即　被　告　洪嘉玟
選任辯護人　扶助律師　陳麗玢律師
上　訴　人
即　被　告　林彥銘
選任辯護人　鄒孟昇　律師
上　訴　人
即　被　告　孫大鈞
選任辯護人　扶助律師　林維信律師
上列上訴人因被告等毒品危害防制條例案件，不服臺灣板橋地方
法院99年度訴字第2441號，中華民國100年1月20日第一審判決（
起訴案號：臺灣板橋地方法院檢察署99年度偵字第15113號、第1
8456號、第18459號），提起上訴，本院判決如下：
    主  文
上訴駁回。
    事  實
一、曾鴻欽、林彥銘、孫大鈞均明知甲基安非他命、愷他命（Ke
    tamine，俗稱K 他命）分別為毒品危害防制條例所明定列管
    之第二級、第三級毒品，不得販賣，渠等竟基於販賣第二級
    毒品甲基安非他命、第三級毒品愷他命之犯意聯絡，由林彥
    銘向真實姓名、年籍不詳、綽號「小維」之成年男子購得甲
    基安非他命、愷他命後，每日前往曾鴻欽位於臺北縣三重市
    （現改制為新北市三重區，下均稱之）63號4 樓住所，補足
    固定份量之毒品，並與曾鴻欽將每日補充之毒品種類及重量
    共同記載於扣案如附表4 編號14之帳冊中，曾鴻欽則負責對
    外販賣甲基安非他命、愷他命，俟日後算賣毒品取得現金後
    ，再將款項清償予林彥銘，孫大鈞則依曾鴻欽之指示，交付
    甲基安非他命、愷他命，並向購毒者收取款項後交付予曾鴻
    欽。渠等以此方式共同於如附表1 所示時間、地點，以如附
    表1所示方式及價格，共同販賣如附表1所示愷他命、甲基安
    非他命予如附表1所示之人以營利。
二、曾鴻欽明知甲基安非他命經中央衛生主管機關明令公告列為
    禁藥，不得轉讓，竟基於轉讓禁藥之犯意，於如附表2 所示
    時間、地點，以如附表2 所示方式，未向傅傑取得任何代價
    ，轉讓如附表2 所示甲基安非他命予傅傑。
三、洪嘉玟前於民國98年間因恐嚇案件，經臺灣澎湖地方法院以
    98年度馬簡字第126號判決判處有期徒刑3月確定，於99年2
    月26日易科罰金執行完畢。詎其仍不知悔改，與林彥銘、孫
    大鈞，均明知愷他命為毒品危害防制條例所明定列管之第三
    級毒品，不得販賣，渠等竟基於販賣第三級毒品愷他命之犯
    意聯絡，於如附表3所示時間、地點，以如附表3所示方式及
    價格，共同販賣如附表3所示愷他命予如附表3所示之人以營
    利。
四、嗣因臺灣板橋地方法院檢察署向原審聲請通訊監察，發覺如
    附表1、附表3所示販賣甲基安非他命、愷他命之行為，於99
    年5 月23日16時許，前往曾鴻欽位於臺北縣三重市（現改制
    為新北市三重區）63號4樓住所查獲曾鴻欽等4人，扣得附表
    4 所示物品，始循線查悉上情。
五、案經新北市政府警察局海山分局移送臺灣板橋地方法院檢察
    署檢察官偵查起訴。
    理  由
一、按被告以外之人於審判外之陳述，雖不符前4 條之規定，而
    經當事人於審判程序同意作為證據，法院審酌該言詞陳述或
    書面陳述作成時之情況，認為適當者，亦得為證據。當事人
    或辯護人於法院調查證據時，知有第159條第1項不得為證據
    之情形，而未於言詞辯論終結前聲明異議者，視為有前項之
    同意，刑事訴訟法第159條之5定有明文。經查，檢察官、被
    告等人及其辯護人對於本判決下引之其他證據，均表示同意
    作為證據（見本院卷第100-102、132頁），復於言詞辯論終
    結前，均未聲明異議，本院審酌上開證據資料製作時之情況
    ，尚無違法不當及證明力明顯過低之瑕疵，均有證據能力。
二、上開毒品交易、轉讓之過程，業據被告曾鴻欽、林彥銘、孫
    大鈞、洪嘉玟於偵查、原審及本院審理時均坦承不諱（見99
    偵15113號卷第193-199、214-217頁、原審卷第238-1頁、本
    院卷第132 頁），核與證人即購買甲基安非他命或愷他命或
    受讓甲基安非他命之人許慧君、傅傑、張青森於偵查時所證
    購賣甲基安非他命或愷他命或受讓甲基安非他命之情節相符
    （見99偵15113 號卷第160-161、165-166、205-206、236頁
    ），並有被告曾鴻欽用以聯絡販賣甲基安非他命或愷他命之
    門號0000000000號、0000000000號行動電話及被告洪嘉玟用
    以聯絡販賣愷他命之門號0000000000號行動電話監聽譯文1
    份在卷可稽（見99偵15113號卷第153反、154反、157反、15
    8頁），暨如附表4編號1至5之門號0000000000號、00000000
    00號、0000000000號、0000000000號、0000000000號行動電
    話（除門號0000000000號外，均各含SIM卡1枚）、如附表4
    編號12、13之被告曾鴻欽所有預備供販賣毒品所用之物分裝
    袋8包（671個）、電子磅秤2 臺、如附表編號14之被告曾鴻
    欽所有供犯如附表1所示犯行之帳冊1 本、如附表4編號21至
    24之被告林彥銘所有、犯如附表1 之罪所得新臺幣（下同）
    6,200 元扣案可憑。而扣案被告曾鴻欽所有預備供販賣之白
    色透明結晶4包、白色結晶1包，經交通部民用航空局航空醫
    務中心鑑定結果各含第二級毒品甲基安非他命、第三級毒品
    愷他命成分，淨重分別為0.6920公克、1.5690公克，因鑑驗
    取樣各為0.0002公克、0.0005公克，驗餘淨重分別為0.6918
    公克、1.5685公克，亦有該中心99年6月18日航藥鑑字第099
    3977號毒品鑑定書1份在卷（見99偵15113號卷第247 頁）可
    稽，此外，復有查扣現場照片暨扣案物照片10張（見99偵15
    113號卷第64-68頁）在卷可參。足認被告曾鴻欽、林彥銘、
    孫大鈞、洪嘉玟上開自白，均應與事實相符，堪予採信。
三、關於附表1編號4所示共同販賣甲基安非他命予傅傑部分，被
    告曾鴻欽雖於本院審理時辯稱：伊是請他，沒有收錢，他該
    次有拿2千元給伊，不是買毒品2千元，而是他欠伊的2 千元
    云云；被告孫大鈞亦辯稱：伊有送毒品給傅傑，沒有向他收
    取毒品的錢，但伊轉交他要還給曾鴻欽的2 千元云云，惟證
    人傅傑於偵查中已證稱：三月份有跟曾洪欽買過，是大鈞將
    安非他命送到三重二二八公園的巷口便利商店，伊每次都是
    跟他買1公克2千元等語明確（見99偵15113號卷第205頁），
    核與被告曾鴻欽於偵查中坦承：伊記得確實三月開始傅傑有
    跟伊買毒品，伊是請孫大鈞送毒品過去給傅傑，都是賣他1
    公克2千元，送到228公園的巷口等語（見99偵15113號卷第1
    95頁）；及被告孫大鈞於偵查中坦承：還有送安非他命給傅
    傑，這是有收錢的。是送到三重忠孝路的228 公園，依通常
    都是跟傅傑收2 千元，這是1公克的價錢等語（見99偵15113
    號卷第194、195頁）均皆相符，參諸被告曾鴻欽於偵查中已
    明白供稱販賣毒品予傅傑2、3次，而於99年4月12日親自送
    毒品至傅傑住處該次犯行未收錢等語之情（即附表2部分，
    見99偵15113號卷第195、214頁），顯見附表一編號1事實中
    ，傅傑交付2千元係購買毒品之代價自堪認定。是被告曾鴻
    欽、孫大鈞上開辯解，顯係事後卸責之詞，委不足採。
四、按刑法關於正犯、從犯之區別，係以其主觀之犯意及客觀之
    犯罪行為為判斷標準，凡以自己犯罪之意思而參與犯罪，無
    論其所參與者是否係犯罪構成要件之行為，皆為正犯；其以
    幫助他人犯罪之意思而參與犯罪，所參與者苟係犯罪構成要
    件之行為，亦為正犯；必以幫助他人犯罪之意思而參與犯罪
    ，所參與者又為犯罪構成要件以外之行為，始為從犯。且供
    給毒品販賣、聯絡毒品買賣、交付毒品、收取毒品買賣價金
    等行為，均屬販賣毒品罪構成要件事實之部分行為，苟有參
    與其事，即係分擔實行犯罪行為，自應負共同販賣毒品罪責
    。本件被告林彥銘及其辯護人雖辯稱：被告林彥銘係先出資
    為曾鴻欽代購安非他命，曾鴻欽將安非他命出售後再將同額
    款項返還，被告林彥銘並未賺取任何價差，且曾鴻欽出售安
    非他命所得均未與之朋分；又被告林彥銘就K 他命部分雖每
    公克賺取20元之價差，惟此利潤甚低，且係因曾鴻欽販賣獲
    利，亟思報答，乃主動提出以1次購買100公克K 他命之價差
    2000元充作補貼被告林彥銘代購毒品之車馬費。再者，張青
    森係向洪嘉玟接洽購買K 他命，因家中並無存貨，洪嘉玟才
    請被告林彥銘提供，被告林彥銘提供該1公克K他命並未約定
    代價，亦未記錄在帳冊中，且均未分得任何好處，可知被告
    林彥銘均非基於營利之目的或意圖，為前開代購或提供安非
    他命、K 他命之行為，其與曾鴻欽、洪嘉玟、孫大鈞均無販
    賣第二級、或第三級毒品之犯意聯絡及行為分擔，應均不構
    成販賣罪云云。另被告孫大鈞及其辯護人則辯稱：被告孫大
    鈞僅係扈隨曾鴻欽或洪嘉玟指示而為交付毒品、收取金錢，
    就毒品交易價格、數量等決定過程完全未能參與，且所收取
    毒品價金均全數交回，應係基於幫助販賣意思提供助力，為
    幫助犯，而非共同正犯云云。然查：被告林彥銘每日前往被
    告曾鴻欽住所，補足固定份量之安非他命、愷他命，並與被
    告曾鴻欽將每日補充之毒品種類及重量共同記載於扣案如附
    表4 編號14之帳冊中等情，業據被告林彥銘、曾鴻欽於偵查
    中一致供、證述明確（見99偵15113號卷第183-184、196-19
    7 頁），並有上開帳冊扣案可稽。且被告曾鴻欽復一再證稱
    ：林彥銘知道伊在販賣毒品（見99偵15113號卷第197頁、本
    院卷第133、134反頁），而被告林彥銘對此亦坦承不諱（見
    99偵15113 號卷第197頁、本院卷第101頁反面），足認被告
    林彥銘在明知被告曾鴻欽販賣安非他命、愷他命下，仍每日
    為其補足固定份量之安非他命、愷他命以供販賣；另被告林
    彥銘既知證人張青森向被告洪嘉玟接洽購買愷他命，仍提供
    1公克之愷他命以供販賣，顯見被告林彥銘無論提供毒品予
    曾鴻欽、洪嘉玟，均係基於共同販賣之犯意聯絡而提供，是
    其就各該販賣第二級、第三級毒品自屬共同正犯。至被告林
    彥銘對被告曾鴻欽、或洪嘉玟有無賺取價差、或取得該毒品
    交易款項，乃屬共犯間帳務計算、處理問題，殊不影響被告
    林彥銘共同販賣第二級、第三級毒品罪之成立。另被告孫大
    鈞前開既坦承其負責交付毒品、收取金錢，實亦參與販賣第
    二級、第三級毒品罪構成要件事實之部分行為，當亦屬共同
    正犯，而非幫助犯。
五、再按刑法於94年2月2日修正公布（95年7月1日施行）刪除連
    續犯規定之同時，對於合乎接續犯或包括之一罪之情形，為
    避免刑罰之過度評價，已於立法理由說明委由實務以補充解
    釋之方式，發展接續犯之概念，以限縮數罪併罰之範圍。而
    刑法對於所有犯罪行為，本應給予充分又不過度之公正評價
    ，評價不足，難免降低刑罰之功能，影響刑罰之公平性；評
    價過度，將造成刑責之不當擴張，違背罪責原則，二者均不
    符憲法比例原則之要求，故接續犯之適用，應符合適度評價
    原則。進而言之，除行為人主觀上必須基於單一犯意，以數
    個舉動接續進行，而侵害同一法益，在時間、空間上有密接
    關係，依一般社會健全觀念，難以強行分開外，尤須該數個
    舉動在刑法評價上，以合為包括之一行為予以評價較為合理
    ，始得依接續犯論以包括之一罪，否則，仍應依一般法律適
    用原則，以一行為一罪一罰處遇之。本件被告林彥銘之辯護
    人雖於本院辯護稱：被告林彥銘為曾鴻欽代購安非他命、凱
    他命之初，已就代購之價格、方法達成協議，即被告林彥銘
    基於持續供給毒品予曾鴻欽之單一犯罪目的，在如附表1 編
    號1-4 所示之交易時間供給毒品予曾鴻欽，在時間上係密切
    連接，地點均在曾鴻欽家中，且反覆實施，則數個供給毒品
    行為間獨立性甚為薄弱，應成立接續犯論以一罪云云；被告
    孫大鈞之辯護人亦辯護稱：被告孫大鈞因獲曾鴻欽收留，因
    而聽從曾鴻欽、及其配偶洪嘉玟之指示交付毒品，故僅有此
    單一犯意，無論係第二、三級毒品，或係許慧君、傅傑、張
    青森，被告孫大鈞均無法區別、選擇或抗拒，且自99年3 月
    至5 月，時間尚非分散而係接續連密，應認成立接續犯云云
    。然查，被告林彥銘供給毒品予曾鴻欽之時間、次數及數量
    ，乃屬共犯間內部約定毒品如何調取之問題，均不影響本件
    販賣予許慧君、傅傑罪數之認定。又被告孫大鈞因感念而聽
    從為之，乃屬犯罪動機，而非犯意之探究。再者，被告林彥
    銘、孫大鈞等共同犯如附表1編號1、附表3編號1所示之販賣
    第三級毒品犯行；犯如附表1編號2-4所示之販賣第二級毒品
    犯行，在時、空背景上，各次販毒行為非無區隔，且分別係
    應許慧君、傅傑、張青森在各該時間之毒品需求而販出，再
    徵以毒品具有成癮性、濫用性及對社會危害性，販賣毒品不
    僅危害他人身心健康，對社會治安更造成嚴重威脅，查嚴罪
    重，非但立法者並未將之歸類為包括之一罪，行為人亦不敢
    且無法公然販毒以遂其犯罪目的，社會通念尤不容許一再違
    犯，倘將多數販毒行為合為包括之一行為論以一罪，誠與適
    度評價原則有悖，自無接續犯之適用。
六、末按本法所稱禁藥，係指藥品有左列各款情形之一者：一、
    經中央衛生主管機關明令公告禁止製造、調劑、輸入、輸出
    、販賣或陳列之毒害藥品。二、未經核准擅自輸入之藥品。
    但旅客或隨交通工具服務人員攜帶自用藥品進口者，不在此
    限。（以上第一項）前項第二款自用藥品之限量，由中央衛
    生主管機關會同財政部公告之。（以上第二項）」，藥事法
    第22條定有明文。查以，安非他命類（Amphetamine-like）
    藥品，對中樞神經具有強烈興奮作用，服用後會引起不安、
    頭昏、顫抖、亢進性反應、失眠、焦慮、譫妄，並產生耐藥
    性、依賴性、欣慰感等副作用。基於維護國民健康，前經行
    政院衛生署分別於68年7月7日以該署衛署藥字第221433號、
    於69年12月8 日以該衛署藥字第301124號公告列為不准登記
    藥品及禁止使用各在案，復經同署於75年7 月11日以該署衛
    署藥字第597627號公告安非他命類（Amphetamine-like）藥
    品包括Amphetamine、Dexamphetamine、Methamphetamine與
    其衍生物之鹽類及製劑，一概禁止使用等情，有上開公告可
    查。則甲基安非他命既經行政院衛生署上開公告列為不准登
    記及禁止使用之藥品，並對國人宣導多年，又被告曾鴻欽係
    心智正常之成年男子，對於外界資訊之接收應無障礙，其既
    明知其如附表2 所轉讓之物為甲基安非他命，屬毒品危害防
    制條例第2條第2項第2 款規定之第二級毒品，且係違禁物，
    自不得就甲基安非他命為禁藥等情委為不知，是其明知「甲
    基安非他命」係第二級毒品，且係禁藥乙節洵堪認定。綜上
    ，本案事證明確，被告4 人上開犯行，俱洵予認定，均應依
    法論科。
七、論罪
  (一)按甲基安非他命、愷他命分屬毒品危害防制條例第2條第2項
    第2款、第3款規定之第二、三級毒品，核被告曾鴻欽、林彥
    銘、孫大鈞所為如附表1編號1所示販賣愷他命、及所為如附
    表編號2至4所示販賣甲基安非他命之行為，均各係犯毒品危
    害防制條例第4 條第3項、第2項之販賣第二級、第三級毒品
    罪；被告林彥銘、洪家玟、孫大鈞所為如附表3 所示販賣愷
    他命之行為，均係犯毒品危害防制條例第4條第3項之販賣第
    三級毒品罪。被告曾鴻欽、林彥銘、孫大鈞、洪家玟因各次
    販賣甲基安非他命、愷他命而持有各該售出第二、三級毒品
    之低度行為，應為各該次販賣之高度行為吸收，均不另論罪
    。又甲基安非他命業經行政院衛生署公告列為禁藥管理，同
    屬藥事法第22條第1項第1款所稱之禁藥，已如前述，核被告
    曾鴻欽所為如附表2 所示轉讓甲基安非他命行為，係犯藥事
    法第83條第1 項之轉讓禁藥罪。此部分轉讓甲基安非他命犯
    行，雖亦構成毒品危害防制條例第8條第2項之轉讓第二級毒
    品罪，然因本案未符合毒品危害防制條例所規定任何加重要
    件，無法定刑加重後較藥事法第83條第1 項法定刑為重之情
    形，藥事法第83條第1 項轉讓禁藥罪既為毒品危害防制條例
    第8條第2項轉讓第二級毒品罪之後法，且為重法，應優先適
    用（最高法院98年度臺上字第6962號判決要旨參照）。檢察
    官認被告曾鴻欽此行為當論以毒品危害防制條例第8條第2項
    之轉讓第二級毒品罪，容有未洽，惟基本社會事實同一，依
    法變更應適用之法條。被告曾鴻欽轉讓甲基安非他命前之持
    有行為與之後的轉讓行為，為實質上一罪之階段行為，高度
    之轉讓行為已依藥事法加以處罰，依法律適用完整性之法理
    ，其低度之持有行為不能再行割裂適用毒品危害防制條例加
    以處罰（最高法院82年度臺上字第4076號判決參照）。被告
    曾鴻欽所犯附表1編號1至4及附表2所示之5罪間、被告林彥
    銘及孫大鈞所犯附表1編號1至4及附表3所示之5罪間，其犯
    意各別，行為互殊，均應分論併罰。被告曾鴻欽、林彥銘、
    孫大鈞間就附表1所示販賣第二級、第三級毒品犯行，及被
    告林彥銘、孫大鈞、洪嘉玟就附表3所示販賣第三級毒品犯
    行，各有犯意聯絡及行為分擔，均應論以共同正犯。又被告
    洪嘉玟有如犯罪事實欄所載之犯罪科刑及執行紀錄，有本院
    被告前案紀錄表1份在卷可憑，其於刑之執行完畢後，5年內
    故意再犯本件有期徒刑以上之罪，為累犯，應依刑法第47條
    第1項之規定加重其刑。
  (二)按犯毒品危害防制條例第4條第2項之罪，供出毒品來源，因
    而查獲其他正犯或共犯者，減輕或免除其刑，毒品危害防制
    條例第17條第1 項定有明文，係指犯罪行為人供出毒品來源
    之對向性正犯，或與其具有共同正犯、共犯（教唆犯、幫助
    犯）關係之毒品由來之人的相關資料，諸如其前手或共同正
    犯、共犯之姓名、年籍、住居所或其他足資辨別之特徵等項
    ，使調查或偵查犯罪之公務員得據以對之發動調查或偵查程
    序，並因此而確實查獲其人、其犯行者，始足該當（最高法
    院99年度台上字第7606號判決意旨參照）。查被告曾鴻欽、
    孫大鈞、洪嘉玟、林彥銘於99年5 月25日為警查獲時，斯時
    雖已就曾鴻欽持用以販賣第二、三級毒品之行動電話門號00
    00000000號、0000000000號實施通訊監察，認被告曾鴻欽涉
    嫌販賣第二、三級毒品，惟尚未有確切證據足以合理懷疑毒
    品來源係被告林彥銘，俟被告曾鴻欽、孫大鈞、洪嘉玟分別
    於查獲翌日即99年5月26日14時3分許、12時51分許、11時許
    ，警方詢問時始供出甲基安非他命、愷他命之毒品來源係被
    告林彥銘，嗣於99年5 月26日15時56分起，警方據以對被告
    林彥銘發動調查詢問，並移送檢察官偵查，因而查獲林彥銘
    共同販賣甲基安非他命、愷他命之犯行，此有被告曾鴻欽、
    孫大鈞、洪嘉玟、林彥銘警詢筆錄各1 份及前開通訊監察譯
    文在卷可參（見99偵15113號卷第20-23、25-28、32-34、39
    -42、150-158頁；原審卷第177反-178 頁），足認於被告曾
    鴻欽、孫大鈞、洪嘉玟供出毒品來源之前，調查或偵查之公
    務員尚未有確切之證據，足以合理懷疑被告林彥銘係販賣第
    二、三級毒品之共犯，故嗣後查獲之共犯（即被告林彥銘）
    與被告曾鴻欽、孫大鈞、洪嘉玟之供出毒品來源間，具有先
    後及相當之因果關係。是被告曾鴻欽就附表1 之犯行、被告
    孫大鈞就附表1、3之犯行及洪嘉玟就附表3 之犯行，均合於
    前揭毒品危害防制條例第17條第1 項之規定，應依法減輕其
    刑。
  (三)復按毒品危害防制條例第17條第2 項規定：「犯第4條至第8
    條之罪於偵查及審判中均自白者，減輕其刑」。係指偵查及
    審判中均有自白犯罪而言，故僅須被告於偵、審中均曾經自
    白，即得認有該條項之適用，不以始終承認為必要。又自白
    乃對「自己」之犯罪事實「全部」或「主要部分」為肯定供
    述之謂，且非以其係有罪之肯定為必要，縱時日、處所、行
    為態樣等非構成犯罪事實之要素略有不符，或另有阻卻違法
    、阻卻責任事由存在之主張，亦不影響其為自白（最高法院
    99年度台上字第6608號、99年度台上字第5731號、99年度台
    上字第4962號判決意旨參照）。又該條項規定旨在鼓勵毒犯
    自白認罪，以開啟其自新之路，故毒販在偵查及審判中之歷
    次陳述，各有一次以上之自白者，不論其之自白，係出於自
    動或被動、簡單或詳細，並其自白後有無翻異，即應依法減
    輕其刑。而自白在學理上有所謂「狹義自白」與「廣義自白
    」二種概念；刑事訴訟法第100 條規定，雖將被告對於犯罪
    之自白及其他不利益之陳述區分為二，然自白在本質上亦屬
    於自己不利益陳述之一種，而同法第156條第1項，固僅就自
    白之證據能力為規定，但對於其他不利益之陳述證據能力之
    有無，仍有其適用。基於被告自白在刑事訴訟法上之證據能
    力與證明力有諸多之限制，因此法規範上所謂被告之自白，
    宜從廣義解釋，除指對於犯罪事實全部或一部為肯定供述之
    狹義自白外，尚包括狹義自白以外之其他承認不利於己之事
    實所為之陳述在內（最高法院99年度台上字第4874號判決意
    旨參照）。本案被告曾鴻欽、林彥銘、孫大鈞所犯共同販賣
    第二、三級毒品罪及洪嘉玟所犯共同販賣第三級毒品罪部分
    ，被告曾鴻欽、林彥銘、孫大鈞、洪嘉玟於偵訊、原審及本
    院審理時均有表示認罪或就「自己」之犯罪事實「主要部分
    」等不利於己之事實為肯定供述，縱被告林彥銘、孫大鈞、
    洪嘉玟之辯護人於準備程序時有提出其他答辯，依據前揭說
    明，仍無礙其因自白而應獲減刑之寬典，爰就被告曾鴻欽、
    林彥銘、孫大鈞、洪嘉玟均依毒品危害防制條例第17條第2
    項之規定，減輕其刑。被告曾鴻欽、孫大鈞、洪嘉玟並依刑
    法第71條第2 項之規定遞減其刑。被告洪家玟部分，並依法
    先加後減之。至被告曾鴻欽如附表2 所示之轉讓第二級毒品
    甲基安非他命犯行，則因藥事法無轉讓禁藥於供出毒品來源
    ，因而查獲其他正犯或共犯者，減輕或免除其刑及偵查及審
    判中自白應減輕其刑之規定，無割裂適用毒品危害防制條例
    第17條規定之餘地，爰不減輕其刑，附此敘明。
  (四)至被告洪家玟及其辯護人雖陳稱：被告洪家玟係因其夫曾鴻
    欽於睡夢中，而代為接聽曾鴻欽門號0000000000號之行動電
    話，始為本件附表3 所示犯行，其販賣次數僅一，犯罪情節
    尚屬輕微，販毒金額僅新臺幣300 元，所得非鉅，且須扶養
    3名幼子（6歲、5歲、1歲），若與其夫曾鴻欽發監執行，子
    女恐無人扶養照料，是本件縱依毒品危害防制條例第17條之
    規定減輕其刑，仍有情輕法重之虞；被告林彥銘及其辯護人
    則陳稱：被告林彥銘係基於幫助曾鴻欽解決經濟困境，本身
    並無賺取任何利益，亦無與其同分販毒所得，惡性尚非重大
    ；及被告孫大鈞及其辯護人則陳稱：被告孫大鈞行為時甫滿
    20歲並無前科，且於偵、審中坦承交付毒品之事實，又未因
    販賣毒品而直接獲有利益，僅係因其被家人趕出家門，為曾
    鴻欽收留，始願為曾鴻欽跑腿協助販賣而交付毒品，況其取
    回之財物皆交還曾鴻欽或洪嘉玟，個人並無任何犯罪所得。
    而事發後，已深感悔悟，痛改前非並謀正當工作，而分別認
    被告3 人均應適用刑法第59條之規定酌減其刑云云，然按刑
    法第59條之酌量減輕其刑，必須犯罪另有其特殊之原因與環
    境等等，在客觀上足已引起一般同情，認為即予宣告法定最
    低刑期，猶嫌過重者，始有其適用；至於犯罪之動機、犯罪
    之手段或犯罪後之態度等情狀，僅可為法定刑內從輕科刑之
    標準，不得據為酌量減輕之理由（最高法院69年度台上字第
    328 號、第3071號、70年度台上字第2511號、77年度台上字
    第4382號、80年度台上字第4777號、84年度台上字第2164號
    、91年度台上字第733 號判決意旨參照），查依被告洪嘉玟
    、林彥銘、孫大鈞等3 人上述情節，均無迫不得已為之的情
    狀，再衡諸販賣第二、三級毒品對社會風氣及治安危害重大
    ，為政府嚴加查緝之重大犯罪，被告等3 人均明知毒品對人
    體身心健康危害之烈，竟仍進而為販賣毒品犯行，危害社會
    治安甚大，且亦查無在被告等3 人個人方面有何特殊之原因
    或環境客觀上足以引起一般人同情，是本院認無從依法酌減
    其刑。
八、原審以被告等4 人上開犯罪事證俱已明確，適用刑事訴訟法
    第300條，毒品危害防制條例第4條第2項、第3項、第17條，
    藥事法第83條第1項，刑法第11條、第28條、第47條第1項、
    第51條第5款等規定，並審酌被告等4人正值青壯，不思循正
    當途徑賺取錢財，竟為本件共同販賣第二、三級毒品或轉讓
    禁藥犯行，所為嚴重危害社會秩序與國民健康，兼衡渠等除
    被告洪嘉玟外，均無前科，素行尚可（參卷附本院被告前案
    紀錄表各1 份），暨渠等犯罪之動機、目的、手段、智識程
    度、販毒及轉讓禁藥之數量、次數、犯後在歷次偵、審均坦
    承犯行，態度良好等一切情狀，分別量處如附表1編號1-4、
    附表2編號1、附表3編號1所示之刑，並就被告曾鴻欽、林彥
    銘、孫大鈞分別定其應執行之刑為有期徒刑8年、12年、7年
    ，復說明理由欄八所示應沒收之物，經核其認事用法，俱無
    違誤，量刑亦屬妥適。檢察官上訴意旨雖指被告洪嘉玟量刑
    經1加（累犯）2減（毒品危害防制條例第17條第1項及第2項
    ）後，最低刑度應高於有期徒刑1年3月等語，然按累犯，刑
    法第47條第1項規定加重本刑至1/2；另同法第66條亦規定有
    期徒刑減輕者，減輕其刑至1/2。同時有免除其刑之規定者
    ，其減輕得減至2/3，但此均僅係對加重、減輕之最高幅度
    予以規範，法院於未逾法定1/2、或2/3之範圍內，對加重、
    減輕之幅度，仍得本於職權予以裁量，如其自由裁量權之行
    使，並不違反比例原則，即不得單純以加重或減輕幅度之大
    小，率指此違背法令。按毒品危害防制條例第4條第3項之販
    賣第三級毒品罪，最輕本刑為有期徒刑5年，而刑之加減，
    依先加後減之原則，應先依累犯之規定加重其刑，但此加重
    之幅度，法院有裁量權，惟此既經加重，其最低刑度應「超
    過」有期徒刑5年；再依毒品危害防制條例第17條第2項之規
    定，至多可減輕其刑1/2；復依毒品危害防制條例第17條第1
    項之規定（按同時有免除其刑之規定），至多可遞減其刑2/
    3 ，則被告之最低刑度應超過有期徒刑10月即足（即「超過
    」5年×1/2×1/3＝「超過」10月），是原判決對被告洪嘉
    玟、孫大鈞就附表3編號1之罪均量處有期徒刑1年3月，並無
    違背法令，檢察官此法律見解，容有誤會。及被告等4人分
    別執前詞指摘原判決不當，並均請求從輕量刑或免刑，被告
    洪嘉玟、孫大鈞復均請諭知緩刑（惟被告洪嘉玟有事實欄所
    載犯罪科刑及執行情形，其刑之執行完畢，既尚在5年以內
    ，即與刑法第74條第1項第2款所定得諭知緩刑之情形不合；
    另被告孫大鈞先後5次參與販賣毒品犯行，一再罔顧國家嚴
    刑禁令，戕害國民身體健康，認不宜緩刑），均為無理由，
    應予駁回。
九、按刑罰法令關於沒收之規定，兼採職權沒收主義與義務沒收
    主義。職權沒收，係指法院就屬於被告所有，供犯罪所用、
    預備用或因犯罪所得之物，仍得本於職權斟酌是否宣告沒收
    ，例如刑法第38條第1項第2款、第3款、第3項前段等規定屬
    之。義務沒收，則又可分為絕對義務沒收與相對義務沒收。
    前者指凡法條有：「不問屬於犯人與否，沒收之」之特別規
    定者屬之，法院就此等物品是否宣告沒收，無斟酌餘地，除
    已證明滅失者外，不問屬於犯人與否或有無查扣，均應宣告
    沒收，例如刑法第38條第1項第1款、第2項、第200條、第20
    5 條、第209條、第219條、第266條第2項、毒品危害防制條
    例第18條第1 項前段等規定屬之；後者則係指供犯罪所用、
    預備用或因犯罪所得，以屬於被告所有者為限，始應予以沒
    收，例如毒品危害防制條例第19條第1 項前段是（最高法院
    96年度台上字第7069號判決意旨參照）。扣案如附表4編號2
    至3、5所示之物，分別係被告孫大鈞、林彥銘所有，分別用
    以聯繫如附表1、3所示販賣甲基安非他命、愷他命之行動電
    話；附表4 編號13至14所示之物，均係被告曾鴻欽所有供犯
    如附表1 所示犯行所用之物，業經被告孫大鈞、林彥銘坦認
    在卷（見原審卷第238 頁及反面）；另扣案現金13,700元，
    其中如附表4編號21至24所示之共計6,200元，係因被告曾鴻
    欽為如附表1販賣第二、三級毒品犯行回帳予被告林彥銘，
    業據被告曾鴻欽、林彥銘坦承在卷（見原審卷第238 頁及反
    面），足認係被告林彥銘所有、因犯附表1 之罪販毒所得，
    均應依毒品危害防制條例第19條第1 項之規定，在各罪主文
    項下俱宣告沒收；至其餘現金即附表4編號15之7,500元，被
    告林彥銘雖供稱為其所有，係被告曾鴻欽販賣第二、三級毒
    品回帳所得，惟無證據足認係其等為附表1 所得之財物，亦
    無證據證明與本案犯行有關，既與其等被訴販賣或轉讓行為
    欠缺直接關連性，爰不宣告沒收，附此敘明。又扣案如附表
    4編號8、9所示之第二級毒品甲基安非他命4包、第三級毒品
    愷他命1 包（驗餘淨重各為0.6918公克、1.5685公克），均
    係被告曾鴻欽預備供販賣之用，係當場查獲之毒品，均應依
    毒品危害防制條例第18條第1 項前段之規定，在各罪主文項
    下俱宣告沒收；至因鑑定用罄部分，因已滅失，自不併予宣
    告沒收銷燬，附此敘明；又前開第二級毒品甲基安非他命及
    第三級毒品愷他命之外包裝袋共5只及附表4編號12所示之物
    ，均係被告曾鴻欽所有用於包裹毒品，防其裸露、潮濕，便
    於持有，預備供販賣之用，均屬被告曾鴻欽所有供犯罪預備
    之物，爰均依刑法第38條第1項第2款之規定，在各罪主文項
    下俱宣告沒收。又上述沒收之宣告，基於共同犯罪行為應由
    共犯各負全部責任之理論，應於同屬共同正犯之各罪宣告刑
    項下均諭知沒收。又附表4編號25所示之300元，係於完成附
    表3 所示販毒交易後，由證人張青森交付價金予被告孫大鈞
    ，並經被告洪家玟指示被告孫大鈞用以購買當日中午之便當
    花用殆盡，故未扣案，故新臺幣300 元係共同販賣愷他命犯
    行所得之財物，如全部或一部不能沒收時，應由被告林彥銘
    、孫大鈞與洪嘉玟連帶沒收，如全部或一部不能沒收時，均
    以被告林彥銘、孫大鈞與洪嘉玟之財產連帶抵償之，又基於
    共同犯罪行為應由共犯各負全部責任之理論，應於同屬共同
    正犯之被告林彥銘、孫大鈞宣告刑項下均諭知沒收、連帶抵
    償。至附表4 編號1、4所示之物，雖係供犯如附表1、2所示
    犯行所用之物，惟非被告曾鴻欽、林彥銘、孫大鈞等人之物
    ；附表4 編號6、7、10、11（被告林彥銘所犯施用第二級毒
    品所用之物，業經原審以99年度簡字第6583號判決宣告沒收
    銷燬）、16至20所示之物，均非供本件犯行所用之物，亦無
    證據證明與本案犯行有關，前開物品既與其等被訴販賣或轉
    讓行為欠缺直接關連性，爰均不宣告沒收。
據上論斷，應依刑事訴訟法第368條，判決如主文。
本案經檢察官鄭龍照到庭執行職務。
中    華    民    國   100    年    5     月    30    日
                  刑事第二十二庭審判長法  官  郭雅美
                                      法  官  李麗珠
                                      法  官  洪于智
以上正本證明與原本無異。
如不服本判決，應於收受送達後10日內向本院提出上訴書狀，其
未敘述上訴之理由者並得於提起上訴後10日內向本院補提理由書
（均須按他造當事人之人數附繕本）「切勿逕送上級法院」。
                                      書記官  強梅芳
中    華    民    國   100    年    6     月    1     日
附錄：本案論罪科刑法條全文
毒品危害防制條例第4 條
製造、運輸、販賣第一級毒品者，處死刑或無期徒刑；處無期徒
刑者，得併科新臺幣2 千萬元以下罰金。
製造、運輸、販賣第二級毒品者，處無期徒刑或7 年以上有期徒
刑，得併科新臺幣1 千萬元以下罰金。
製造、運輸、販賣第三級毒品者，處5 年以上有期徒刑，得併科
新臺幣7 百萬元以下罰金。
製造、運輸、販賣第四級毒品者，處3 年以上10年以下有期徒刑
，得併科新臺幣3 百萬元以下罰金。
製造、運輸、販賣專供製造或施用毒品之器具者，處1 年以上7
年以下有期徒刑，得併科新臺幣1 百萬元以下罰金。
前5 項之未遂犯罰之。
藥事法第83條
明知為偽藥或禁藥，而販賣、供應、調劑、運送、寄藏、牙保、
轉讓或意圖販賣而陳列者，處7 年以下有期徒刑，得併科新臺幣
5 百萬元以下罰金。
犯前項之罪，因而致人於死者，處7 年以上有期徒刑，致重傷者
，處3 年以上12年以下有期徒刑。
因過失犯第1 項之罪者，處2 年以下有期徒刑、拘役或科新臺幣
30萬元以下罰金。
第1 項之未遂犯罰之。
附表1：
┌──┬────┬────┬───┬───────┬────────────────┐
│編號│交易時間│交易地點│買受人│交  易  內  容│交        易        方        式│
├──┼────┼────┼───┼───────┼────────────────┤
│ 1  │99年4 月│臺北市林│許慧君│以新臺幣800 元│許慧君以0000000000號行動電話、曾│
│    │20日    │森北路85│      │購買愷他命2 公│鴻欽以0000000000號行動電話，在電│
│    │        │巷86號5 │      │克            │話中聯絡妥交易事宜後，由孫大均交│
│    │        │樓1C室  │      │              │付愷他命。                      │
│    ├────┴────┴───┴───────┴────────────────┤
│    │主文：曾鴻欽共同販賣第三級毒品，處有期徒刑壹年拾月，扣案如附表肆編號貳、伍、│
│    │      玖之壹、拾貳至拾肆、貳拾壹所示之物均沒收，扣案如附表肆編號玖之第三級毒│
│    │      品壹包（驗餘淨重為壹點伍陸捌伍公克）沒收銷燬。                        │
│    │主文：林彥銘共同販賣第三級毒品，處有期徒刑貳年陸月，扣案如附表肆編號貳、伍、│
│    │      玖之壹、拾貳至拾肆、貳拾壹所示之物均沒收，扣案如附表肆編號玖之第三級毒│
│    │      品壹包（驗餘淨重為壹點伍陸捌伍公克）均沒收銷燬。                      │
│    │主文：孫大鈞共同販賣第三級毒品，處有期徒刑壹年陸月，扣案如附表肆編號貳、伍、│
│    │      玖之壹、拾貳至拾肆、貳拾壹所示之物均沒收，扣案如附表肆編號玖之第三級毒│
│    │      品壹包（驗餘淨重為壹點伍陸捌伍公克）均沒收銷燬。                      │
├──┼────┬────┬───┬───────┬────────────────┤
│編號│交易時間│交易地點│買受人│交  易  內  容│交        易        方        式│
├──┼────┼────┼───┼───────┼────────────────┤
│ 2  │99年4 月│臺北市林│許慧君│以新臺幣2,200 │許慧君以0000000000號行動電話、曾│
│    │27日    │森北路85│      │元購買甲基安非│鴻欽以0000000000號行動電話，在電│
│    │        │巷86號5 │      │他命1公克     │話中聯絡妥交易事宜後，由孫大均交│
│    │        │樓1C室  │      │              │付甲基安非他命。                │
│    ├────┴────┴───┴───────┴────────────────┤
│    │主文：曾鴻欽共同販賣第二級毒品，處有期徒刑貳年陸月，扣案如附表肆編號、伍、│
│    │      捌之壹、拾貳至拾肆、貳拾貳所示之物均沒收，扣案如附表肆編號捌之第二級毒│
│    │      品肆包（驗餘淨重為零點陸玖壹捌公克）均沒收銷燬。                      │
│    │主文：林彥銘共同販賣第二級毒品，處有期徒刑年陸月，扣案如附表肆編號、伍、│
│    │      捌之壹、拾貳至拾肆、貳拾貳所示之物均沒收，扣案如附表肆編號捌之第二級毒│
│    │      品肆包（驗餘淨重為零點陸玖壹捌公克）均沒收銷燬。                      │
│    │主文：孫大鈞共同販賣第二級毒品，處有期徒刑貳年，扣案如附表肆編號、伍、捌之│
│    │      壹、拾貳至拾肆、貳拾貳所示之物均沒收，扣案如附表肆編號捌之第二級毒品肆│
│    │      包（驗餘淨重為零點陸玖壹捌公克）均沒收銷燬。                          │
├──┼────┬────┬───┬───────┬────────────────┤
│編號│交易時間│交易地點│買受人│交  易  內  容│交        易        方        式│
├──┼────┼────┼───┼───────┼────────────────┤
│ 3  │99年5 月│臺北市林│許慧君│以新臺幣1,200 │許慧君以0000000000號行動電話、曾│
│    │7日     │森北路85│      │元購買甲基安非│鴻欽以0000000000號行動電話，在電│
│    │        │巷86號5 │      │他命0.5公克   │話中聯絡妥交易事宜後，由孫大均交│
│    │        │樓1C室  │      │              │付甲基安非他命。                │
│    ├────┴────┴───┴───────┴────────────────┤
│    │主文：曾鴻欽共同販賣第二級毒品，處有期徒刑貳年陸月，扣案如附表肆編號、伍、│
│    │      捌之壹、拾貳至拾肆、貳拾所示之物均沒收，扣案如附表肆編號捌之第二級毒│
│    │      品肆包（驗餘淨重為零點陸玖壹捌公克）均沒收銷燬。                      │
│    │主文：林彥銘共同販賣第二級毒品，處有期徒刑年陸月，扣案如附表肆編號、伍、│
│    │      捌之壹、拾貳至拾肆、貳拾所示之物均沒收，扣案如附表肆編號捌之第二級毒│
│    │      品肆包（驗餘淨重為零點陸玖壹捌公克）均沒收銷燬。                      │
│    │主文：孫大鈞共同販賣第二級毒品，處有期徒刑貳年，扣案如附表肆編號、伍、捌之│
│    │      壹、拾貳至拾肆、貳拾所示之物均沒收，扣案如附表肆編號捌之第二級毒品肆│
│    │      包（驗餘淨重為零點陸玖壹捌公克）均沒收銷燬。                          │
├──┼────┬────┬───┬───────┬────────────────┤
│編號│交易時間│交易地點│買受人│交  易  內  容│交        易        方        式│
├──┼────┼────┼───┼───────┼────────────────┤
│ 4  │99年3 月│臺北縣三│傅傑  │以新臺幣2,000 │傅傑以0000000000號行動電話、曾鴻│
│    │間某日  │重市（現│      │元購買甲基安非│欽以0000000000號行動電話，在電話│
│    │        │改制為新│      │他命1公克     │中聯絡妥交易事宜後，由孫大均交付│
│    │        │北市三重│      │              │甲基安非他命。                  │
│    │        │區）忠孝│      │              │                                │
│    │        │路2 段38│      │              │                                │
│    │        │巷口（即│      │              │                                │
│    │        │二二八公│      │              │                                │
│    │        │園巷口）│      │              │                                │
│    │        │便利商店│      │              │                                │
│    │        │前      │      │              │                                │
│    ├────┴────┴───┴───────┴────────────────┤
│    │主文：曾鴻欽共同販賣第二級毒品，處有期徒刑貳年陸月，扣案如附表肆編號伍、捌之│
│    │      壹、拾貳至拾肆、貳拾肆所示之物均沒收，扣案如附表肆編號捌之第二級毒品肆│
│    │      包（驗餘淨重為零點陸玖壹捌公克）均沒收銷燬。                          │
│    │主文：林彥銘共同販賣第二級毒品，處有期徒刑年陸月，扣案如附表肆編號伍、捌之│
│    │      壹、拾貳至拾肆、貳拾肆所示之物均沒收，扣案如附表肆編號捌之第二級毒品肆│
│    │      包（驗餘淨重為零點陸玖壹捌公克）均沒收銷燬。                          │
│    │主文：孫大鈞共同販賣第二級毒品，處有期徒刑貳年，扣案如附表肆編號伍、捌之    │
│    │      壹、拾貳至拾肆、貳拾肆所示之物均沒收，扣案如附表肆編號捌之第二級毒品肆│
│    │      包（驗餘淨重為零點陸玖壹捌公克）均沒收銷燬。                          │
└──┴──────────────────────────────────────┘
附表2 ：
┌──┬────┬────┬───┬───────┬────────────────┐
│編號│轉讓時間│轉讓地點│受讓人│轉  讓  內  容│轉        讓        方        式│
├──┼────┼────┼───┼───────┼────────────────┤
│ 1  │99年4 月│傅傑之臺│傅傑  │無償轉讓甲基安│傅傑以0000000000號行動電話、曾鴻│
│    │12日    │北縣三重│      │非他命1公克   │欽以0000000000號行動電話，在電話│
│    │        │市（現改│      │              │中聯絡妥轉讓事宜後，由曾鴻欽親自│
│    │        │制為新北│      │              │交付甲基安非他命。              │
│    │        │市三重區│      │              │                                │
│    │        │）忠孝路│      │              │                                │
│    │        │2 段38巷│      │              │                                │
│    │        │16號3 樓│      │              │                                │
│    │        │居所內  │      │              │                                │
│    ├────┴────┴───┴───────┴────────────────┤
│    │主文：曾鴻欽明知為禁藥而轉讓，處有期徒刑陸月。                              │
└──┴──────────────────────────────────────┘
附表3：
┌──┬────┬────┬───┬───────┬────────────────┐
│編號│交易時間│交易地點│買受人│交  易  內  容│交        易        方        式│
├──┼────┼────┼───┼───────┼────────────────┤
│ 1  │99年4 月│臺北縣三│張青森│以新臺幣300 元│張青森以0000000000號行動電話、洪│
│    │20日    │重市（現│      │購買愷他命1 公│嘉玟以0000000000號行動電話，在電│
│    │        │改制為新│      │克            │話中聯絡妥交易事宜後，由孫大鈞、│
│    │        │北市三重│      │              │林彥銘親自交付愷他命。          │
│    │        │區）龍門│      │              │                                │
│    │        │路堤防邊│      │              │                                │
│    ├────┴────┴───┴───────┴────────────────┤
│    │主文：洪嘉玟共同販賣第三級毒品，累犯，處有期徒刑壹年月，扣案如附表肆編號│
│    │      所示之物沒收，未扣案之販賣第三級毒品所得新臺幣佰元，應與林彥銘、孫大│
│    │      鈞連帶沒收，如全部或一部不能沒收時，以其與林彥銘、孫大鈞之財產連帶抵償│
│    │      之。                                                                                                                                        │
│    │主文：林彥銘共同販賣第三級毒品，處有期徒刑貳年陸月，扣案如附表肆編號所示之                                                                      │
│    │      物沒收，未扣案之販賣第三級毒品所得新臺幣佰元，應與洪嘉玟、孫大鈞連帶                                                                      │
│    │      沒收，如全部或一部不能沒收時，以其與洪嘉玟、孫大鈞之財產連帶抵償之。  │
│    │主文：孫大鈞共同販賣第三級毒品，處有期徒刑壹年月，扣案如附表肆編號示之物│
│    │      沒收，未扣案之販賣第三級毒品所得新臺幣佰元，應與林彥銘、洪嘉玟連帶沒│
│    │      收，如全部或一部不能沒收時，以其與林彥銘、洪嘉玟之財產連帶抵償之。    │
└──┴──────────────────────────────────────┘
附表4 ：
┌──┬─────────┬───────────────────┬────────┐
│編號│品名              │備註                                  │諭知沒收之法條  │
├──┼─────────┼───────────────────┼────────┤
│ 1  │門號0000000000號行│被告洪嘉玟所有，供犯如附表1編號4、附│不沒收。        │
│    │動電話，含SIM卡1枚│表2所示犯行所用之物。                 │                │
├──┼─────────┼───────────────────┼────────┤
│2   │門號0000000000號行│被告孫大鈞所有，供犯如附表1編號1所示│毒品危害防制條例│
│    │動電話，含SIM卡1枚│犯行所用之物。                        │第19條第1項     │
│    │                  │已扣案，無毒品危害防制條例第19條第1 │                │
│    │                  │項「如全部或一部不能沒收時，追徵其價額│                │
│    │                  │」之問題。                            │                │
├──┼─────────┼───────────────────┼────────┤
│3   │門號0000000000號行│被告孫大鈞所有，供犯如附表1編號2、3 │毒品危害防制條例│
│    │動電話，含SIM卡1枚│、附表3所示犯行所用之物。             │第19條第1項     │
│    │                  │已扣案，無毒品危害防制條例第19條第1 │                │
│    │                  │項「如全部或一部不能沒收時，追徵其價額│                │
│    │                  │」之問題。                            │                │
├──┼─────────┼───────────────────┼────────┤
│4   │門號0000000000號行│被告孫大鈞之母所有，供犯如附表1所示 │不沒收          │
│    │動電話，含SIM卡1枚│犯行所用之物。                        │                │
├──┼─────────┼───────────────────┼────────┤
│5   │門號0000000000號行│被告林彥銘所有，供犯如附表1所示犯行 │毒品危害防制條例│
│    │動電話（序號：    │所用之物。                            │第19條第1項     │
│    │000000000000000） │已扣案，無毒品危害防制條例第19條第1 │                │
│    │                  │項「如全部或一部不能沒收時，追徵其價額│                │
│    │                  │」之問題。                            │                │
├──┼─────────┼───────────────────┼────────┤
│6   │門號0000000000號行│被告林彥銘之妻所有，非供犯本件犯行所│不沒收          │
│    │動電話，含SIM卡1枚│用之物。                              │                │
├──┼─────────┼───────────────────┼────────┤
│7   │門號0000000000號行│被告林彥銘所有，非供犯本件犯行所用之│不沒收          │
│    │動電話（序號：    │物。                                  │                │
│    │000000000000000） │                                      │                │
├──┼─────────┼───────────────────┼────────┤
│8   │安非他命4包（驗餘 │被告曾鴻欽所有，預備供犯如附表1所示 │毒品危害防制條例│
│    │淨重共計0.6918公克│犯行所用之物。                        │第18 條第1項前段│
│    │ ）               │已扣案，無毒品危害防制條例第19條第1 │。              │
├──┼─────────┤項「如全部或一部不能沒收時，追徵其價額├────────┤
│8-1 │外包裝袋4只       │」之問題。                            │刑法第38條第1項 │
│    │                  │                                      │第2 款。        │
├──┼─────────┼───────────────────┼────────┤
│9   │愷他命1包         │被告曾鴻欽所有，預備供犯如附表1所示 │毒品危害防制條例│
│    │（驗餘淨重1.5685公│犯行所用之物。                        │第18條第1 項前段│
│    │克）              │已扣案，無毒品危害防制條例第19條第1 │。              │
│    │                  │項「如全部或一部不能沒收時，追徵其價額├────────┤
├──┼─────────┤」之問題。                            │刑法第38條第1 項│
│9-1 │外包裝袋1只       │                                      │第2 款。        │
├──┼─────────┼───────────────────┼────────┤
│10  │安非他命殘渣袋2個 │施用毒品所用之物，非供本件犯行所用之│不沒收          │
│    │                  │物。                                  │                │
│    │                  │                                      │                │
├──┼─────────┼───────────────────┼────────┤
│11  │安非他命1包       │被告林彥銘所有，係供己施用甲基安非他│不沒收          │
│    │                  │命之用，非供犯本件犯行所用之物。      │                │
├──┼─────────┼───────────────────┼────────┤
│12  │分裝袋8包（671個）│被告曾鴻欽所有，預備供犯如附表1所示 │刑法第38條第1項 │
│    │                  │犯行所用之物。                        │第2款           │
│    │                  │已扣案，無毒品危害防制條例第19條第1 │                │
│    │                  │項「如全部或一部不能沒收時，追徵其價額│                │
│    │                  │」之問題。                            │                │
├──┼─────────┼───────────────────┼────────┤
│13  │電子磅秤2臺       │被告曾鴻欽所有，供犯如附表1所示犯行 │毒品危害防制條例│
│    │                  │所用之物。                            │第19條第1項     │
│    │                  │已扣案，無毒品危害防制條例第19條第1 │                │
│    │                  │項「如全部或一部不能沒收時，追徵其價額│                │
│    │                  │」之問題。                            │                │
├──┼─────────┼───────────────────┼────────┤
│14  │帳冊1本           │被告曾鴻欽所有，供犯如附表1所示犯行 │毒品危害防制條例│
│    │                  │所用之物。                            │第19條第1項     │
│    │                  │已扣案，無毒品危害防制條例第19條第1 │                │
│    │                  │項「如全部或一部不能沒收時，追徵其價額│                │
│    │                  │」之問題。                            │                │
├──┼─────────┼───────────────────┼────────┤
│15  │新臺幣7,500元     │被告林彥銘所有，無證據足認與本件犯罪│不沒收          │
│    │                  │有關。                                │                │
├──┼─────────┼───────────────────┼────────┤
│16  │安非他命吸食器2組 │被告曾鴻欽所有，係供己施用甲基安非他│不沒收          │
│    │                  │命之用，非供犯本件犯行所用之物。      │                │
├──┼─────────┼───────────────────┼────────┤
│17  │SIM卡2枚（卡號分別│非供犯本件犯行所用之物。            │不沒收          │
│    │為：0000 000000000│                                      │                │
│    │號、0000000000000 │                                      │                │
│    │1號）             │                                      │                │
│    │                  │                                      │                │
├──┼─────────┼───────────────────┼────────┤
│18  │安非他命吸食器1組 │被告孫大鈞所有，係供己施用甲基安非他│不沒收          │
│    │玻璃球2個、吸管2支│命之用，非供犯本件犯行所用之物。      │                │
│    │                  │                                      │                │
├──┼─────────┼───────────────────┼────────┤
│19  │孫大鈞帳冊1本     │被告孫大鈞所有，係供己平日記載流水帳│不沒收          │
│    │                  │，非供犯本件犯行所用之物。            │                │
├──┼─────────┼───────────────────┼────────┤
│20  │郵局金融卡1張     │被告洪家玟之子所有，非供犯本件犯行所│不沒收          │
│    │                  │用之物。                              │                │
│    │                  │                                      │                │
├──┼─────────┼───────────────────┼────────┤
│21  │販毒所得新臺幣800 │被告林彥銘所有，如附表1 編號1 所示犯│毒品危害防制條例│
│    │元                │  行販毒所得。                        │第19條第1項     │
│    │                  │已扣案，無毒品危害防制條例第19條第1 │                │
│    │                  │  項「如全部或一部不能沒收時，追徵其價│                │
│    │                  │  額」之問題。                        │                │
├──┼─────────┼───────────────────┼────────┤
│22  │販毒所得新臺幣    │被告林彥銘所有，如附表1 編號2 所示犯│毒品危害防制條例│
│    │2,200元           │  行販毒所得。                        │第19條第1項     │
│    │                  │已扣案，無毒品危害防制條例第19條第1 │                │
│    │                  │  項「如全部或一部不能沒收時，追徵其價│                │
│    │                  │  額」之問題。                        │                │
├──┼─────────┼───────────────────┼────────┤
│23  │販毒所得新臺幣    │被告林彥銘所有，如附表1 編號3 所示犯│毒品危害防制條例│
│    │1,200元           │  行販毒所得。                        │第19條第1項     │
│    │                  │已扣案，無毒品危害防制條例第19條第1 │                │
│    │                  │  項「如全部或一部不能沒收時，追徵其價│                │
│    │                  │  額」之問題。                        │                │
├──┼─────────┼───────────────────┼────────┤
│24  │販毒所得新臺幣    │被告林彥銘所有，如附表1 編號4 所示犯│毒品危害防制條例│
│    │2,000元           │  行販毒所得。                        │第19條第1項     │
│    │                  │已扣案，無毒品危害防制條例第19條第1 │                │
│    │                  │  項「如全部或一部不能沒收時，追徵其價│                │
│    │                  │  額」之問題。                        │                │
├──┼─────────┼───────────────────┼────────┤
│25  │販毒所得新臺幣300 │如附表3 編號1 所示犯行販毒所得。    │毒品危害防制條例│
│    │元                │未扣案。                            │第19條第1項     │
└──┴─────────┴───────────────────┴────────┘